臺灣高雄地方法院刑事判決　　　　　　　　 100年度選訴字第21號
公　訴　人　臺灣高雄地方法院檢察署檢察官
被　　　告　許順庭
　　　　　　陳國含
共　　　同
指定辯護人　陳聰敏律師
上列被告因違反公職人員選舉罷免法案件，經檢察官提起公訴（
99年度選偵字第206 號、99年度選偵字第296 號）及移送併辦（
99年度選偵字第294 號），本院判決如下：
    主  文
許順庭共同犯公職人員選舉罷免法第九十九條第一項之交付賄賂
罪，累犯，處有期徒刑年捌月，褫奪公權伍年。扣案預備交付
之賄賂新臺幣萬捌仟佰元沒收。
陳國含犯公職人員選舉罷免法第九十九條第一項之交付賄賂罪，
累犯，處有期徒刑壹年捌月，褫奪公權肆年。
    事  實
一、許順庭、陳國含均有多次犯罪經法院判刑確定並執行完畢之
    紀錄，最近一次經徒刑執行完畢情形分別如下：
  (一)許順庭部分－
  1.民國84年間因煙毒、麻藥案件，經臺灣高等法院高雄分院84
    年度上訴字第2051號（本院84年度訴字第1783號）依序判處
    有期徒刑3 年2 月，褫奪公權3 年、有期徒刑4 月，應執行
    有期徒刑3 年4 月，褫奪公權3 年確定。
  2.84年間另犯煙毒案件，經本院85年度訴字第2101號判處有期
    徒刑3 年4 月確定。
  3.上開所示之刑經接續執行，於85年3 月27日入監執行，88年
    2 月1 日因縮刑假釋出監付保護管束，嗣經撤銷假釋，所餘
    殘刑3 年6 月17日，於91年2 月7 日入監執行（於91年2 月
    27日至91年10月18日轉執行另案強制戒治），95年1 月20日
    期滿出監執行完畢。
  (二)陳國含部分－
    97年間因犯竊盜罪，經本院97年度審易緝字第13號判處有期
    徒刑9 月確定，於98年10月28日入監執行，99年7 月27日期
    滿出監執行完畢。
二、詎許順庭、陳國含二人各經前開徒刑執行完畢後五年內，仍
    不知悔改，均為使參加99年11月27日舉辦之高雄市議會第1
    屆議員選舉，並登記為第10選區（包括高雄市前鎮區、小港
    區）第3 號候選人，即不知情之人蔡武宏得以順利當選，竟
    分別基於對該選舉區有投票權之人行求、期約、交付賄賂，
    而約其投票權為一定行使之單一犯意，分別以：(一)許順庭接
    續按附表一所示時間、地點及方式，依序對黃文志（另案檢
    察官緩起訴處分）、許秀香二人完成、或預備為交付賄賂，
    以為投票予蔡武宏之對價，而約其投票權為一定行使之行為
    ；並與盧鴻俊、陳建周共同基於上開同一犯意之聯絡，於99
    年11月22日某時，在綽號「阿牙」之黃志宏（另案檢察官不
    起訴處分）位在高雄市○○區○○里○○○路36號住處泡茶
    時，將5,000 元交付予陳建周，旋推由盧鴻俊、陳建周二人
    按附表二所示時間、地點及方式，依序對王仁、洪雅麒二人
    （均另案檢察官不起訴處分）交付賄賂，以為投票予蔡武宏
    之對價，而約其投票權為一定行使之行為；(二)陳國含接續按
    附表三所示時間、地點及方式，依序對許秀香、楊振德、龔
    連珠（均另案檢察官緩起訴處分）三人交付賄賂，以為投票
    予蔡武宏之對價，而約其投票權為一定行使之行為。嗣為警
    分別循線查獲，並於99年11月25日晚間，在許順庭位於高雄
    市○○區○○里○○路38號之住處，扣得其預備行賄所用之
    現金共新臺幣（下同）38,300元（面額壹仟元37張、伍佰元
    1 張、壹佰元8 張），另據洪雅麒繳回所收受之賄款2,500
    元扣案。
三、案經法務部調查局高雄市調查處、高雄市政府警察局移送、
    高雄市政府警察局小港分局報告臺灣高雄地方法院檢察署檢
    察官偵查起訴及移送併辦。
    理  由
壹、證據能力部分：
一、按被告以外之人於審判外之言詞或書面陳述，除法律有規定
    者外，不得作為證據，刑事訴訟法第159 條第1 項定有明文
    。本件公訴人提出證人黃文志、許秀香於調查局所為陳述，
    係被告以外之人於審判外所為之陳述，經查無傳聞法則例外
    之適用，復據被告許順庭於本院審理時，明示爭執其證據能
    力，就被告許順庭案件部分，應認無證據能力。
二、又被告以外之人於審判外之陳述，雖不符刑事訴訟法第159
    條之1 至之4 之規定，然經當事人於審判程序同意作為證據
    ，法院審酌該言詞陳述或書面陳述作成時之情況，認為適當
    者，亦得為證據，刑事訴訟法第159 條之5 第1 項定有明文
    。本判決後開引用具有傳聞證據性質之證據資料，已經檢察
    官、被告及其辯護人於審理期日同意為證據使用，是其縱無
    刑事訴訟法第159 條之1 至第159 條之4 或其他傳聞法則例
    外之情形，亦經本院審酌該證據作成之情況，既無違法取得
    情事，復無證明力明顯過低等情形，以得供做法院判斷事實
    之依據為適當，認為均有證據能力，得為證據。
貳、實體部分
一、認定犯罪事實所憑之證據及理由：
  (一)前揭被告陳國含之犯罪事實，業據被告陳國含於偵查中經檢
    察官訊問及本院審理時均自白不諱（臺灣高雄地方法院檢察
    署99年度選偵字第206 號案卷〔下稱偵卷(一)〕第52頁、本院
    卷第40頁），核與證人楊振德、龔連珠、許秀香等人於調查
    員詢問時及偵查中證述之情節相符（偵卷(一)第14頁、第17頁
    至第19頁、第25頁、第26頁、第35頁至第39頁），並有楊振
    德、龔連珠、許秀香之個人戶籍資料查詢結果畫面各1 份在
    卷可參（臺灣高雄地方法院檢察署99年度選偵字第296 號案
    卷〔下稱偵卷(二)〕第58頁至第60頁），足認被告陳國含之自
    白與事實相符，犯行堪可認定。
  (二)訊據被告許順庭於偵查中及本院審理時，均矢口否認有前揭
    賄選或預備賄選之犯罪事實，辯稱：（附表一編號1.部分）
    前揭時地伊給予黃文志之金額為1,300 元，伊因見黃文志身
    上沒錢，並非為選舉而交付賄賂；（附表一編號2.部分）伊
    與許秀香之姊妹許梅香為同學，上揭時地伊僅向許秀香詢問
    許梅香在不在家而已；（附表二部分）伊雖曾交付5,000 元
    予陳建周，然並非請其幫忙買票云云，惟查：
  1.被告許順庭為使黃文志及其家人於選舉時投票予蔡武宏，先
    於選舉前10餘日向黃文志提出要求，並問得其家中具投票權
    者有三，旋於附表一編號1.所示時地完成交付對價等情，除
    據前述被告許順庭於本院審理時自承曾交錢予黃文志等語外
    ，業經證人黃文志於偵查中證稱：選舉前十幾天，被告許順
    庭有向伊拜託支持市議員候選人3 號，伊說好，然後他問伊
    家中有幾人有投票權，伊說有3 票，他就離開了；選舉前一
    個禮拜遇到時，他拿錢給伊等語（偵卷(二)第70頁正、反面）
    ，就證人黃文志當時原欲向被告許順庭索取2,000 元，惟遭
    許順庭以所帶現金不足予以婉拒而實際收得1,500 元（偵查
    筆錄逕記載為收得2,000 元）等情，亦經同一證人於本院審
    理時到庭證述在卷（本院卷第92頁）。茲被告許順庭就其前
    揭時地交付金錢予證人黃文志之原因，雖辯稱係因黃文志甫
    因犯罪入監執行完畢，經濟狀況不佳，方才提供其生活費用
    云云，嗣於本院審理中對證人黃文志進行詰問時，卻改稱係
    為返還黃文志先前為中鋼公司代工時，曾經給伊的「1,300
    元」使然云云（本院卷第97頁），前後矛盾，無從採取；另
    證人黃文志於本院審理中到庭證述時，雖翻異前詞，亦附和
    被告許順庭稍早之說法，改稱許順庭係見伊剛剛出獄，生活
    難過，方才把錢給伊云云（本院卷第93頁），然此不僅與前
    引其偵查中所述不符，單以其在本院審理中接受交互詰問之
    數次詢答中，就收受被告許順庭交付金錢之數額若干，猶自
    最初先行確認偵查中所稱獲交2,000 元，係指伊要求之金額
    ，實際收受為「1,500 元」等情（本院卷第92頁），旋即改
    口為「1,000 多元」（本院卷第94頁），嗣又配合被告許順
    庭提問而再度改稱為「1,300 元」（本院卷第94頁），反覆
    多變，顯係迴護、附和在庭之被告許順庭所為，亦無足取。
    衡情，依被告許順庭於本院審理時所述，其因從事承包工程
    為業，收入不定，前揭99年間因工作較少，甚至連代收女兒
    結婚之禮金20萬元亦充作己用而未予歸還（本院卷第149 頁
    、第150 頁），經濟狀況顯非寬裕，苟如所言，竟能不時以
    數千元不等之金錢，支應十餘年來均少有往來之少時友人黃
    文志無端需索，要與一般常理迥然有異；反觀證人黃文志與
    被告許順庭既無仇隙，原無無端誣攀構陷之動機，其前揭於
    偵查中所述，復為面對檢察官舉證歷歷，自知難以脫免而自
    承投票受賄犯行之情形下所為，依其情節不僅非與被告許順
    庭居於利害衝突之對立關係，猶因此供述而直接承受投票受
    賄罪之罪責，要無虛偽陳述陷己於罪之理，所言堪可採信。
  2.次就被告許順庭於附表一編號2.所示時地，確曾為預備賄選
    而向許秀香探問家中有投票權之人數，以探求可按每票500
    元對價請託票投候選人蔡武宏之對象等情，業據證人許秀香
    於偵查中及本院審理時指述不移，證稱：被告許順庭有問伊
    有幾票，並要伊投給3 號市議員候選人（偵卷(一)第115 頁）
    ；在選舉前幾天，被告許順庭有問伊家有幾票，要以一票50
    0 元跟伊買，但伊跟他說伊沒有在管這些事，他就走了（本
    院卷第90頁）等語。被告許順庭於本院審理時雖空言辯稱僅
    向許秀香詢問其同學是否在家云云，然姑不論證人許秀香與
    被告許順庭為鄉里街坊，全無任何恩怨或金錢糾紛，初已無
    甘冒偽證重罪而予誣陷之動機，茲依證人許秀香於本院審理
    中作證時所表現之身心狀況，既均正常，就提問之理解與思
    考回答之能力，亦無異樣，苟被告許順庭於前揭時地與證人
    許秀香對話時，其陳述內容果在詢問許梅香是否在家，依常
    情亦不至就該單純常見之詢問內容發生如此嚴重之誤解、幻
    聽，是證人許秀香所述，自堪採信，被告許順庭上開所辯，
    顯係臨訟飾卸之詞，欲蓋彌彰。
  3.另就被告許順庭於前揭時、地指示盧鴻俊、陳建周二人出面
    為附表二所示賄選行為之事實，除據被告許順庭自承在黃志
    宏位於上址之住處交付5,000 元予陳建周等情外，業據證人
    陳建周於偵查中以證人身分具結後證稱：伊受被告許順庭拜
    託，拿錢給洪雅麒及王仁，有跟洪雅麒說是許順庭叫伊拿錢
    來給她，叫她要投票給市議員候選人3 號蔡武宏；伊拿錢給
    王仁時，還問他是否知道這是要做什麼，並據王仁回答知道
    是被告許順庭要伊拿錢給他的等語（臺灣高雄地方法院檢察
    署99年度選他字第500 號〔下稱偵卷(三)〕第55頁至第60頁）
    ；並經證人盧鴻俊於偵查中及本院審理時證稱：伊於11月22
    日有載陳建州去找王仁、洪雅麒，並看到陳建州拿錢給洪雅
    麒，伊有聽到陳建州跟洪雅麒說，選舉快到了，請支持蔡武
    宏等語（偵卷(三)第49頁背面至52頁背面、本院卷第102 頁至
    第106 頁）；另證人洪雅麒於偵查中亦證稱：陳建周來伊家
    交給伊現金5,000 元（依扣案同一證人自行繳回之賄款，應
    為2,500 元之誤），說要投給3 號，當時盧鴻俊有在旁邊，
    因為伊跟許順庭有認識，伊從許順庭那裡得知這個錢是許順
    庭拿給陳建周，要陳建周拿給伊的等語（偵卷(三)第44頁正、
    反面），而證人王仁於偵查中及本院審理時則證稱：陳建周
    有拿2,500 元給伊，說是被告許順庭要轉交的，因平常也知
    道許順庭有在幫蔡武宏賄選，有聽過相關的傳聞，所以當陳
    建周說要轉交，伊就知道這是要買票的錢，當天陳建周有告
    訴伊，拿錢給伊的事不能說，因為是要幫蔡武宏買票的錢，
    且當天還有一位男性一起來（偵卷(三)第66頁反面至第68頁）
    ；陳建周有給伊2,500 元，並說這是選舉投票才拿給伊的，
    要投票給3 號，跟伊說是蔡武宏拿出來的等語（本院卷第97
    頁至第102 頁），衡諸上開數名證人與被告許順庭既均無仇
    隙，證述內容復均能相合，所言足堪採信。
  4.此外，並有高雄市警察局小港分局偵查隊扣押筆錄、扣押物
    品目錄表、扣案由洪雅麒繳回之賄款現金2,500 元、被告許
    順庭供預備交付之賄款38,300元在卷可稽，被告許順庭前揭
    犯行堪予認定。至於被告許順庭於本院審理時聲請傳喚證人
    陳建周到庭作證，然該證人經本院依法傳拘無著，有送達回
    證及拘提報告附卷可參，應認為不能調查，附此敘明。
  (三)綜上所述，本件被告陳國含、許順庭為使候選人蔡武宏順利
    當選，接續於前揭時地對附表所示之人完成、或預備為交付
    賄賂，以約其投票權為一定行使之犯罪事證已臻明確，應依
    法論科。
二、論罪科刑：
  (一)按行求賄賂，指行為人自行主動要求送賄，以行賄者一方之
    意思表示為已足，雖不以對方允諾為必要，惟其行賄之意思
    表示須已達於對方，始克成立；若賄選之意思表示尚未到達
    相對之有投票權人者，則應屬同條第2 項預備賄選罪處罰之
    範疇（最高法院95年度臺上字第4610號、98年度臺上字第52
    號判決參照）。又刑法於94年2 月2 日修正公布，95年7 月
    1 日施行，刪除連續犯規定之同時，對於合乎接續犯或包括
    一罪之情形，為避免刑罰之過度評價，已於立法理由說明委
    由實務以補充解釋之方式，發展接續犯之概念，以限縮數罪
    併罰之範圍。而多次投票行賄行為，在刑法刪除連續犯規定
    之前，通說係論以連續犯。鑑於公職人員選舉，其前、後屆
    及不同公職之間，均相區隔，選舉區亦已特定，以候選人實
    行賄選為例，通常係以該次選舉當選為目的。是於刪除連續
    犯規定後，苟行為人主觀上基於單一之犯意，以數個舉動接
    續進行，而侵害同一法益，在時間、空間上有密切關係，依
    一般社會健全觀念，難以強行分開，在刑法評價上，以視為
    數個舉動之接續實行，合為包括之一行為予以評價，較為合
    理，於此情形，即得依接續犯論以包括之一罪。否則，如係
    分別起意，則仍依數罪併合處罰，方符立法本旨（最高法院
    99年6 月29日99年度第5 次刑事庭會議決議意旨參照）。另
    按公職人員選舉罷免法第99條第1 項及第2 項所稱之行求、
    期約及交付賄賂，係投票行賄罪之階段行為，其中最高度之
    交付賄賂行為，在法律概念上，本可吸收較低度之行求、期
    約賄賂行為，故在同一次選舉中，行賄者為達成使特定候選
    人當選之目的，基於投票行賄之犯意，於密接之時地向多位
    有投票權之人行賄，多次賄選行為，其行為階段縱有預備或
    行求、期約、交付之不同，只要有一次達到交付之階段，即
    應依接續犯論以交付賄賂或不正利益之一罪。
  (二)核被告許順庭、陳國含前揭所為，除被告許順庭就附表一編
    號2.所示，即詢問許秀香家中有投票權之人數，以探求、蒐
    集可資賄選之對象，而經許秀香拒絕相告，尚未達行求、期
    約或交付賄賂階段部分，係犯公職人員選舉罷免法第99條第
    2 項、第1 項之預備對於有投票權之人行求期約或交付賄賂
    而約其為一定行使罪外；其餘部分即被告許順庭就附表一編
    號1.、附表二，及被告陳國含就附表三所為，均係犯同法第
    99條第1 項對於有投票權之人交付賄賂而約其為一定行使罪
    。被告許順庭、陳國含在同一次選舉中，為達成使特定候選
    人當選之目的，於密接之時地向多位有投票權之人所為前開
    犯行，應各依接續犯而成立一罪，均論以對於有投票權之人
    交付賄賂而約其為一定行使罪。公訴意旨認為二人所為均構
    成集合犯，為本院所不採，附此敘明。被告許順庭、陳國含
    對於有投票權人行求、期約既均屬交付之階段行為，則其前
    階段之行求、期約低度行為，自為後階段之高度交付行為所
    吸收，而不再論罪，仍僅論以交付賄賂罪。被告許順庭、陳
    建周及盧鴻俊三人就附表二所示對有投票權人行賄罪，有犯
    意聯絡及行為分擔，均為共同正犯。
  (三)又被告許順庭前於84年間因煙毒、麻藥案件，經臺灣高等法
    院高雄分院84年度上訴字第2051號（本院84年度訴字第1783
    號）依序判處有期徒刑3 年2 月，褫奪公權3 年、有期徒刑
    4 月，應執行有期徒刑3 年4 月，褫奪公權3 年確定；與84
    年間另犯煙毒案件，經本院85年度訴字第2101號判處有期徒
    刑3 年4 月確定部分，接續執行，於85年3 月27日入監執行
    ，88年2 月1 日因縮刑假釋出監付保護管束，嗣經撤銷假釋
    ，所餘殘刑3 年6 月17日，於91年2 月7 日入監執行（於91
    年2 月27日至91年10月18日轉執行另案強制戒治），95年1
    月20日期滿出監執行完畢；被告陳國含97年間因犯竊盜罪，
    經本院97年度審易緝字第13號判處有期徒刑9 月確定，於98
    年10月28日入監執行，99年7 月27日期滿出監執行完畢，有
    二人之臺灣高等法院被告前案紀錄表各1 份在卷可按，均為
    受徒刑之執行完畢，5 年以內因故意而再犯本件有期徒刑以
    上之罪，各應依累犯之規定，加重其刑。
  (四)按犯公職人員選舉罷免法第99條第1 項或第2 項之罪，在偵
    查中自白者，減輕其刑，公職人員選舉罷免法第99條第5 項
    定有明文。本件被告陳國含於99年11月26日接受偵訊時，對
    其前揭所犯投票行賄等犯罪事實已自白不諱（詳偵卷(一)第52
    頁至第54頁），與公職人員選舉罷免法第99條第5 項前段規
    定之要件相符，應減輕其刑。被告陳國含兼有刑之加重減輕
    事由，依法先加後減。
  (五)爰審酌選舉乃民主政治之重要表徵，選民能否依據候選人之
    品行、學識、才能、政見等資料選賢與能，攸關一國政治之
    良窳甚鉅，而賄選足以破壞候選人間之公平競爭，更為敗壞
    選風之主要根源，故世界各民主法治國家莫不懸為厲禁，竭
    力遏止賄選犯罪。被告二人企求使候選人蔡武宏順利當選，
    不思以合法方式從事輔選、助選，竟以發放現金直接向選民
    買票之手段為之，足以破壞公平選舉制度，侵蝕民主政治基
    石，並危害應有之正當優質選舉風氣，考量被告許順庭為44
    年10月15日出生之人、受有初中畢業教育程度、曾以販賣肉
    粽為業，並曾擔任里長，社會生活經歷豐富，本件除自行賄
    選，並託交陳建周、盧鴻俊交付賄賂之手段；被告陳國含為
    54年9 月19日出生、受有國中肄業教育程度、從事臨時工為
    業之人，家境清寒之生活情狀，接續犯罪行賄對象共計3 人
    之規模，賄選金額僅1,500 元，為償還人情而犯罪賄選之動
    機；及二人各自之犯後態度等一切情狀，各量處如主文所示
    之刑。又被告二人所為係犯公職人員選舉罷免法第5 章妨害
    選舉之罪，經本院宣告有期徒刑以上之刑，應依同法第113
    條第3 項規定，分別宣告褫奪公權如主文所示。
  (六)末按公職人員選舉罷免法第99條第3 項固規定預備或用以行
    求期約或交付之賄賂，不問屬於犯人與否，沒收之。但如其
    賄賂已交付與有投票權之人收受，因收受者係犯刑法第143
    條第1 項之投票受賄罪，其所收受之賄賂應依同條第2 項之
    規定沒收之，如全部或一部不能沒收時，追徵其價額。故犯
    投票行賄罪者，其已交付之賄賂，自應依刑法第143 條第2
    項規定，於其對向共犯所犯投票受賄罪為沒收或追徵其價額
    之從刑宣告，不得再依上開規定，對交付賄賂者為沒收之宣
    告（最高法院93年度臺上字第5728號、95年度臺上字第147
    號判決意旨參照）。本件收賄之選民許秀香、楊振德、龔連
    珠，業經檢察官對其所犯刑法第143 條第1 項之投票受賄罪
    ，依刑事訴訟法第253 條之1 規定，為緩起訴處分（期間尚
    未屆滿）；王仁、洪雅麒部分則由檢察官依刑事訴訟法第25
    3 條規定，為不起訴處分，有各該緩起訴處分書、不起訴處
    分書在卷可按（偵卷(一)第128 頁、臺灣高雄地方法院檢察署
    選偵字第294 號案卷〔下稱偵卷(五)〕第18頁反面至20頁反面
    ），揆諸前開說明，本件已交付對向共犯之賄賂，自不得於
    本案宣告沒收。又扣案之現金38,300元為被告許順庭用以預
    備行求及交付之賄賂，應依公職人員選舉罷免法第99條第3
    項之規定宣告沒收。另扣案桌曆1 本，依現有卷證既不能證
    明係被告許順庭供犯罪所用之物，依其性質復不屬於違禁物
    或其他依法應沒收之物，爰不另為沒收之諭知，附此敘明。
  (七)公訴人就被告許順庭如附表二所示犯行，以臺灣高雄地方法
    院檢察署99年度選偵字第294 號移送本院併辦，其事實既與
    起訴部分有接續犯之一罪關係而為其效力所及，自應由本院
    併予論究，併此敘明。
據上論斷，應依刑事訴訟法第299 條第1 項前段，公職人員選舉
罷免法第99條第1 項、第2 項、第3 項、第5 項前段、第113 條
第3 項，刑法第11條、第28條、第47條第1 項，判決如主文。
本案經檢察官吳明駿到庭執行職務
中    華    民    國    100   年    5     月    31    日
                  刑事第十九庭  審判長法  官  陳志銘
                                      法  官  吳芝瑛
                                      法  官  陳松檀
以上正本證明與原本無異。
如不服本判決應於收受本判決送達後10日內向本院提出上訴書狀
，其未敘述上訴理由者，並得於提起上訴後10日內向本院補提理
由書狀（均須按他造當事人之人數附繕本）「切勿逕送上級法院
」
中    華    民    國    100   年    5     月    31    日
                                      書記官  洪季杏
附錄本案論罪科刑法條：
公職人員選舉罷免法第99條
對於有投票權之人，行求期約或交付賄賂或其他不正利益，而約
其不行使投票權或為一定之行使者，處3 年以上10年以下有期徒
刑，得併科新臺幣1 百萬元以上1 千萬元以下罰金。
預備犯前項之罪者，處1 年以下有期徒刑。
預備或用以行求期約或交付之賄賂，不問屬於犯人與否，沒收之
。
犯第1 項或第2 項之罪，於犯罪後六個月內自首者，減輕或免除
其刑；因而查獲候選人為正犯或共犯者，免除其刑。
犯第1 項或第2 項之罪，在偵查中自白者，減輕其刑；因而查獲
候選人為正犯或共犯者，減輕或免除其刑。
【附表一】
許順庭單獨作為部分
┌──┬───┬──────┬──────┬────────────┬──────┐
│編號│ 對象 │  時    間  │  地    點  │      行        為      │  賄款金額  │
│    │      │            │            │                        │ （新臺幣） │
├──┼───┼──────┼──────┼────────────┼──────┤
│ 1. │黃文志│99年11月中旬│高雄市小港區│於上揭時地經詢問黃文志而│  1,500元   │
│    │      │某日        │朝富街10號前│得悉其家中具投票權者有三│            │
│    │      │            │            │人，旋當場交付1,500 元（│            │
│    │      │            │            │起訴書誤載為2,000 元）予│            │
│    │      │            │            │黃文志並約其投票予蔡武宏│            │
├──┼───┼──────┼──────┼────────────┼──────┤
│ 2. │許秀香│99年11月21日│高雄市小港區│於上揭時地詢問許秀香家中│  （空白）  │
│    │      │晚間9 時許  │丹山二路48號│具投票權之人數，並要求投│            │
│    │      │            │之2         │票支持蔡武宏而預備對其戶│            │
│    │      │            │            │內有投票權之人賄選。    │            │
└──┴───┴──────┴──────┴────────────┴──────┘
【附表二】
許順庭託陳建周、盧鴻俊交付部分
┌──┬───┬──────┬──────┬────────────┬──────┐
│編號│ 對象 │  時    間  │  地    點  │      行        為      │  賄款金額  │
│    │      │            │            │                        │ （新臺幣） │
├──┼───┼──────┼──────┼────────────┼──────┤
│ 1. │ 王仁 │99年11月22日│高雄市小港區│由盧鴻俊騎車搭載陳建周至│  2,500元   │
│    │      │下午2 時45分│鳳鳴里丹山二│上址，並依許順庭指示，當│            │
│    │      │許          │路33之2 號  │場交付2,500 元由王仁收受│            │
│    │      │            │            │，以約使其同戶籍內5 名有│            │
│    │      │            │            │投票權之人投票予蔡武宏  │            │
├──┼───┼──────┼──────┼────────────┼──────┤
│ 2. │洪雅麒│99年11月22日│高雄市小港區│由盧鴻俊騎車搭載陳建周至│  2,500元   │
│    │      │下午2 時45分│鳳鳴里丹山二│上址，並依許順庭指示，當│            │
│    │      │許          │路29號      │場交付2,500 元由洪雅麒收│            │
│    │      │            │            │受，以約使其同戶籍內5 名│            │
│    │      │            │            │有投票權之人投票予蔡武宏│            │
└──┴───┴──────┴──────┴────────────┴──────┘
【附表三】
陳國含部分
┌──┬───┬──────┬──────┬────────────┬──────┐
│編號│ 對象 │  時    間  │  地    點  │      行        為      │  賄款金額  │
│    │      │            │            │                        │ （新臺幣） │
├──┼───┼──────┼──────┼────────────┼──────┤
│ 1. │許秀香│99年11月21日│高雄市小港區│於上揭時地交付500 元予許│   500元    │
│    │      │晚間9 時許  │丹山二路48號│秀香，並約其投票予蔡武宏│            │
│    │      │            │之2         │                        │            │
├──┼───┼──────┼──────┼────────────┼──────┤
│ 2. │楊振德│99年11月中旬│高雄市小港區│於上揭時地交付500 元予楊│   500元    │
│    │      │某日        │丹山二路48號│振德，並約其投票予蔡武宏│            │
├──┼───┼──────┼──────┼────────────┼──────┤
│ 3. │龔連珠│99年11月22日│高雄市小港區│於上揭時地交付500 元予龔│   500元    │
│    │      │晚間某時    │丹山二路48號│連珠而由楊振德代收，約定│            │
│    │      │            │            │由龔連珠投票予蔡武宏    │            │
└──┴───┴──────┴──────┴────────────┴──────┘